臺灣高等法院臺中分院刑事判決　　　　96年度上訴字第3159號
上　訴　人　臺灣台中地方院檢察署檢察官
被　　　告　丁○○
　　　　　　　　　　現羈押於台灣台中看守所
上列上訴人因被告搶奪等案件，不服臺灣臺中地方法院96年度訴
字第3805號 中華民國96年11月6日第一審判決（起訴案號：臺灣
臺中地方法院檢察署96年度偵字第24584號），提起上訴， 本院
判決如下：
    主  文
上訴駁回。
    事  實
一、丁○○前因竊盜案件，經臺灣臺中地方法院以93年度易字第
    1290號判決處有期徒刑五月確定， 於93年9月14日執行完畢
    ，又因搶奪及毒品危害防制條例等案件，經臺灣臺中地方法
    院判處有期徒刑1年6月、1年4月及1年2月確定，合併應執行
    有期徒刑3年6月，於民國96年8月9日因減刑執行完畢。詎其
    猶不知悔改，復意圖為自己不法之所有，於96年10月15日13
    時許，騎乘車牌號碼XL7－099號重型機車，前往臺中市○○
    區○○路土地公廟前，以自備之鑰匙，徒手竊取江俊霖所有
    交由甲○○使用之車牌號碼BU9- 917號重型機車乙部，即騎
    乘該部機車尋找行搶目標；同日15時30分許，行經臺中市○
    ○區○○路1段425號鎮平國小前，見丙○○騎乘腳踏車停在
    該處，腳踏車前方之菜籃內置放一個紅色手提包，即騎乘機
    車趨前，乘丙○○不及防備之際，徒手搶奪該手提包（內有
    通車卡、健保卡、身分證、印章、零錢等物品），得手後，
    迅即騎乘機車逃逸；復於同日16時許，行經臺中市○區○○
    ○路580號前，見乙○○騎乘機車停於該處， 將手提包置放
    在機車腳踏板上，即騎乘機車趨前，乘乙○○不及防備之際
    ，徒手搶奪該隻手提包（內有信用卡、提款卡、存摺、身分
    證、行照、行動電話等物品），得手後，亦迅即騎乘機車逃
    逸。嗣經警據報調閱過濾監視器畫面，於同日20時許為警循
    線查獲，經扣得其於竊盜及搶奪之際所使用之鑰匙乙支、及
    所穿戴之安全帽乙頂、衣服與背心各乙件，並經其帶同員警
    至台中市南屯區麗水巷中彰快速道路橋下起獲其所丟棄之陳
    繡雲所有之手提包一個（提包內有Ｅ化通車卡1張、健保卡1
    張、身分證1枚、印章2顆、紅色皮包1個）、 及被害人乙○
    ○所有之手提袋1個（袋內有中國信託銀行提款卡1張、慶豐
    銀行信用卡1張、合作金庫銀行提款卡1張、新光銀行提款卡
    1 張、中華商銀金融卡1張、合作金庫存摺2本、 身分證1張
    、機車行照1枚、花色皮夾一個、手機2隻）。
二、案經臺中市警察局第四分局報請臺灣臺中地方法院檢察署檢
    察官偵查起訴。
    理  由
一、按被告以外之人於審判外之言詞或書面陳述，除法律有規定
    者外，不得作為證據；被告以外之人於審判外之陳述，雖不
    符前四條之規定，而經當事人於審判程序同意作為證據，法
    院審酌該言詞陳述或書面陳述作成時之情況，認為適當者，
    亦得為證據；當事人、代理人或辯護人於法院調查證據時，
    知有第159條第1項不得為證據之情形，而未於言詞辯論終結
    前聲明異議者，視為有前項之同意；刑事訴訟法第159條第1
    項、第159條之5第1、2項分別定有明文。本件下列所援引之
    證據，檢察官及被告均未爭執其證據能力，依上開規定，自
    均得為證據。
二、前揭事實，業據被告自警詢以迄本院審理中均坦承不諱，核
    與被害人甲○○、陳繡雲、乙○○於警詢時指述之情節相符
    ，並有扣押物發還認領保管單、車籍查詢－基本資料詳細畫
    面、照片附卷可稽，及鑰匙乙支、安全帽乙頂、衣服與背心
    各乙件扣案可資佐證，被告之自白核與事實相符，事證明確
    ，被告犯行，堪以認定。
二、核被告丁○○所為， 係犯刑法第320條第1項之竊盜、第325
    條第1項之搶奪罪嫌。所犯3罪間，犯意各別，行為互殊，應
    予分論併罰。被告有前揭事實欄所載前科，所處有期徒刑甫
    於96年8月9日因減刑執行完畢，有臺灣高等法院被告前案紀
    錄表附卷可稽， 其於有期徒刑執行完畢5年以內故意再犯本
    件有期徒刑以上之罪，應論以累犯，並加重其刑。扣案之鑰
    匙乙支，係被告所有供犯上開竊盜罪所用之物，業據被告供
    明在卷，應依法宣告沒收。至於扣案之安全帽乙頂、衣服與
    背心各乙件，雖係被告所有，惟係供其平時所穿戴之用，且
    非屬違禁物，爰不予宣告沒收。
三、原審適用刑法第320條第1項、第325條第1項、 第47條第1項
    、第38條第1項第2款、第51條第5款， 刑法施行法第1條之1
    第1項、第2項前段，並審酌被告之素行、犯罪之動機、目的
    、手段、所生之危害、及其犯後坦承不諱，尚知悔悟之犯後
    態度等一切情狀，就其所犯竊盜罪，量處有期徒刑四月，所
    犯搶奪二罪，各處有期徒刑九月及十月，就其所犯上開三罪
    ，並定其應執行刑為有期徒刑一年六月，就扣案之鑰匙一支
    ，併依法宣告沒收，另敘明其餘扣案之安全帽乙頂、衣服與
    背心各乙件，尚無沒收之必要，爰不予宣告沒收，認事用法
    ，大致尚無違誤，量刑亦稱妥適，雖其於諭知扣案安全帽、
    衣服及背心不宣告沒收之說明中，誤謂各該物品難認係被告
    專供竊盜或搶奪所用之物，不得宣告沒收等語，稍有瑕疵，
    然非屬重大違誤，尚不足構成撤銷之理由，檢察官上訴意旨
    執此指摘原判決不當，難謂有理由，應予駁回。
四、據上論斷，應依刑事訴訟法第368條，判決如主文。
本案經檢察官戊○○到庭執行職務。
中　　華　　民　　國　　96　　年　　12　　月　　31　　日
                  刑事第十庭    審判長法　官  林 照 明
                                      法　官  林 欽 章
                                      法　官  郭 瑞 祥
上列正本證明與原本無異。
如不服本判決，應於判決正本送達後十日內，向本院提出上訴書
狀，其未敘述上訴之理由者，並得於提出上訴書狀後十日內，補
提上訴理由書。（須附繕本）
                                      書記官  劉 智 文
中　　華　　民　　國　　97　　年　　1 　　月　　4 　　日
附錄法條：
中華民國刑法第320條
（普通竊盜罪、竊佔罪）
意圖為自己或第三人不法之所有，而竊取他人之動產者，為竊盜
罪，處 5 年以下有期徒刑、拘役或 5 百元以下罰金。
意圖為自己或第三人不法之利益，而竊佔他人之不動產者，依前
項之規定處斷。
前二項之未遂犯罰之。
中華民國刑法第325條
（普通搶奪罪）
意圖為自己或第三人不法之所有，而搶奪他人之動產者，處 6 月
以上 5 年以下有期徒刑。
因而致人於死者，處無期徒刑或 7 年以上有期徒刑，致重傷者，
處 3 年以上 10 年以下有期徒刑。
第 1 項之未遂犯罰之。
